【裁判字號】    90,台非,304
【裁判日期】    900830
【裁判案由】    誣告
【裁判全文】
最高法院刑事判決                                  九十年度台非字第三○四號
    上 訴 人  最高法院檢察署檢察總長
    被    告  甲○○
右上訴人因被告誣告案件，對於台灣台東地方法院中華民國九十年一月二十九日第一
審確定簡易判決（九十年度東簡字第二三號，聲請簡易判決處刑案號：台灣台東地方
法院檢察署八十九年度偵字第二四○九號），認為違法，提起非常上訴，本院判決如
左：
    主  文
原判決關於諭知緩刑違背法令部分撤銷。
    理  由
非常上訴理由稱：「按未曾受有期徒刑以上刑之宣告，或前受有期徒刑以上刑之宣告
，執行完畢或赦免後，五年以內未曾受有期徒刑以上刑之宣告，而受二年以下有期徒
刑、拘役或罰金之宣告者，始得宣告緩刑，刑法第七十四條有明文規定。因此在判決
前已受有期徒刑以上刑之宣告確定者，即不合於緩刑條件。又前受有期徒刑之宣告，
雖經同時諭知緩刑，苟無刑法第七十六條失其刑之宣告效力之情形，仍不得於後案宣
告緩刑（最高法院二十五年非字第三一三號判刑參照）。本件被告甲○○前因妨害兵
役案件，經台灣台東地方法院於（民國）八十八年九月二十二日以八十八年度易字第
三三七號判處其有期徒刑二月，緩刑二年，並於八十八年十月十八日確定，應於九十
年十月十八日緩刑期滿。乃原判決以被告犯本件誣告案件，於九十年一月十日判處被
告有期徒刑三月時，對於此項應依職權調查之事項未予調查，竟併諭知緩刑二年；其
宣告緩刑係在被告前受有期徒刑以上刑之宣告確定五年以內，依上開說明其諭知緩刑
自有適用法則不當之違背法令。案經確定，爰依刑事訴訟法第四百四十一條、第四百
四十三條提起非常上訴，以資糾正。」等語。
本院按緩刑之宣告，須以未曾受有期徒刑以上刑之宣告，或前受有期徒刑以上刑之宣
告執行完畢或赦免後，五年以內未曾受有期徒刑以上刑之宣告為要件，此觀刑法第七
十四條之規定自明。故凡在判決前已經受有期徒刑以上刑之宣告確定者，即不合於緩
刑條件，又前受有期徒刑之宣告，雖經同時諭知緩刑，苟無刑法第七十六條失其刑之
宣告效力之情形，乃不得於後案宣告緩刑。本件被告曾因妨害兵役案件，經台灣台東
地方法院於八十八年九月二十二日以八十八年度易字第三三七號判處有期徒刑二月，
緩刑二年，並於同年十月十八日確定，有台灣高等法院被告全國前案紀錄表在卷可稽
。乃原判決未予細察，遽以被告犯本件誣告案件，於九十年一月十日判處被告有期徒
刑三月時，同時諭知緩刑二年。揆諸首開說明，其緩刑之宣告顯屬違法。案經確定，
非常上訴意旨執以指摘，洵有理由，惟原判決尚非不利於被告，應由本院將原判決關
於諭知緩刑之違背法令部分撤銷，以資糾正。
據上論結，應依刑事訴訟法第四百四十七條第一項第一款前段，判決如主文。
中      華      民      國     九十     年      八      月      三十    日
                              最高法院刑事第五庭
                                  審判長法官  紀  俊  乾
                                        法官  黃  正  興
                                        法官  劉  介  民
                                        法官  陳  東  誥
                                        法官  張  春  福
      右正本證明與原本無異
                                              書  記  官
中      華      民      國     九十     年      九      月      四      日


司法院資訊處製作；財團法人民間司法改革基金會備份。
